臺灣臺中地方法院刑事判決
110年度訴字第1943號
公  訴  人  臺灣臺中地方檢察署檢察官
被      告  黃金凱



上列被告因違反藥事法案件，經檢察官提起公訴（110年度偵字
第22083號），本院判決如下：
    主    文
丙○○犯轉讓禁藥罪，累犯，處有期徒刑柒月。
    犯罪事實
一、丙○○(施用及持有第二級毒品部分另由本署110年度毒偵字第
    2635號偵查中)明知甲基安非他命屬毒品危害防制條例第2條
    第2項第2款所定之第二級毒品，亦經行政院衛生福利部明令
    公告列為管制藥品，屬藥事法管制之禁藥，非經許可，不得
    轉讓，竟基於轉讓禁藥即第二級毒品之犯意，於民國110年7
    月4日20時許，在臺中市○○區○○路000號之○○○○汽車旅館，轉
    讓第二級毒品甲基安非他命1包予甲○○。後甲○○於同日21時
    許，在臺中市沙鹿區北勢東路與正英路口，因行車不穩遭警
    方盤查，而查獲持有甲基安非他命1包(驗餘淨重0.3897公克
    ，業於甲○○所涉持有第二級毒品案中宣告沒收銷燬)，始循
    線查獲上情。
二、案經臺灣臺中地方檢察署檢察官偵查起訴。
    理    由
一、證據能力部分：
    按被告以外之人於審判外之言詞或書面陳述，除法律有規定
    者外，不得作為證據；另當事人、代理人或辯護人於法院
    調查證據時，知有第159條第1項不得為證據之情形，而未於
    言詞辯論終結前聲明異議者，視為有前項之同意，刑事訴訟
    法第159條第1項、第159條之5第2項分別定有明文。本判決
    所引下列證據，如屬傳聞證據而不符刑事訴訟法第159條之1
    至第159條之4規定之情形，檢察官、被告於本院審判程序時
    均表示無意見，且於本院言詞辯論終結前，檢察官、被告對
    於卷附具有傳聞證據性質之證據，既均已知其情，均未聲明
    異議，而未於言詞辯論終結前聲明異議，已視為同意作為本
    案證據使用。又本院審酌卷內並無事證顯示各該陳述之作成
    時、地與週遭環境，有何致令陳述內容虛偽、偏頗之狀況後
    ，以之作為證據使用係屬適當，依刑事訴訟法第159條之5第
    1項、第2項之規定，為傳聞法則之例外，均認有證據能力，
    得採為認定被告犯罪事實之依據。
二、認定犯罪事實之理由及證據：
　　訊據被告矢口否認上開犯行，辯稱：其與甲○○於110年7月4
    日20時許，在臺中市○○區○○路000號之○○○○汽車旅館內發生
    性行為，雙方有施用甲基安非命助興，但是是各自施用自己
    帶來的甲基安非他命，甲○○於同日21時許，在臺中市沙鹿區
    北勢東路與正英路口為警查獲之甲基安非他命1包，不是其
    交付給甲○○的等語。經查：
　㈠證人甲○○於110年7月4日21時許，在臺中市沙鹿區北勢東路與
    正英路口為警查獲之甲基安非他命1包(驗餘淨重0.3897公克
    )，確係被告於同日20時許在上開○○○○汽車旅館內無償交付
    者，此經證人甲○○於警詢、偵查中及本院審理時證述明確(
    偵卷第56頁、第161頁；本院卷第92至95頁)。本院審酌證人
    之證述內容前後一致，且其於本院審理時自承當時其與被告
    是朋友關係，其當天是因壓力大，才想到向被告拿(毒品)，
    其原本是要去被告家中拿，但是後來約在外面，在汽車旅館
    內施用，被告事後還責怪其害了他，叫其改口要說毒品是自
    己帶過去的等語(本院卷第93至96頁)，而其所述情節亦有其
    與被告之通話內容截圖照片在卷可佐(偵卷第191頁)，此外
    ，被告於本院審理時自承證人與其是前男女朋友，其於110
    年7月4日當天與證人相約至汽車旅館為性行為(本院卷第98
    頁)，而其所述亦有其與證人之通話內容截圖照片在卷可佐(
    偵卷第121頁、第193頁)，足認證人與被告間關係親密，證
    人自無構詞誣陷被告之動機。從而，本院認證人上開證述內
    容具有特別可信性，堪以採信。
　㈡此外，復有證人甲○○為警查獲之甲基安非他命1包扣案為憑(
    偵卷第107頁)，而上開物品經送驗後確含甲基安非他命成份
     (驗餘淨重0.3897公克)，此有衛生福利部草屯療養院鑑驗
    書草療鑑字第1100700055號鑑驗書1紙附卷可參(偵卷第173
    頁)。
　㈢綜上所述，本案事證明確，被告空言否認犯行，難以採信，
    其上開犯行明確堪以認定，應依法論科。　　
三、論罪科刑：
　㈠按甲基安非他命屬毒品危害防制條例第2條第2項第2款所規定
    之第二級毒品，亦屬藥事法第22條第1項第1款所規定之禁藥
    ，不得非法轉讓。
　㈡按行為人轉讓甲基安非他命（未達法定應加重其刑之一定數
    量）予成年男子，同時該當藥事法第83條第1項轉讓禁藥罪
    及毒品危害防制條例第8條第2項轉讓第二級毒品罪之構成要
    件，應依重法優於輕法之原則，擇較重之轉讓禁藥罪論處（
    最高法院109年度台上大字第1089號裁定意旨參照）。經查
    ，本案被告轉讓甲基安非他命之數量(驗前淨重0.4002公克
    ，驗餘淨重0.3897公克)，未達行政院依毒品危害防制條例
    第8條第6項頒訂之「轉讓毒品加重其刑之數量標準」第2條
    第1項第2款關於第二級毒品在淨重10公克以上之規定，揆諸
    前揭說明，應逕擇較重之轉讓禁藥罪論處。
　㈢核被告所為，係犯藥事法第83條第1項之轉讓禁藥罪。被告
　　前因違反毒品危害防制條例等案件，經法院判決有罪，嗣經
    減刑、定刑後，應執行有期徒刑15年8月，於106年1月12日
    縮刑期滿假釋出監，於110年3月17日縮刑期滿假釋未經撤銷
　　視為執行完畢 ，此有臺灣高等法院被告前案紀錄表在卷可
    參，被告於徒刑執行完畢後5年內再故意犯本件有期徒刑以
    上之罪，依刑法第47條第1項規定，為累犯。審酌被告前經
    科刑執行完畢再犯本案，顯見其前罪之徒刑執行無成效，對
    刑罰反應力薄弱，且本案並無司法院釋字第775號解釋意旨
    所指個案應量處最低法定刑，又無法適用刑法第59條規定減
    輕其刑，而應依此解釋意旨裁量不予加重最低本刑之情形（
    最高法院108年度台上字第338號判決意旨參照），爰依上開
    規定加重其刑。
　㈣按犯第4條至第8條之罪於偵查及歷次審判中均自白者，減輕
    其刑，毒品危害防制條例第17條第2項定有明文。又按行為
    人轉讓同屬禁藥之第二級毒品甲基安非他命（未達法定應加
    重其刑之一定數量）予成年人（非孕婦），依重法優於輕法
    之原則，擇較重之藥事法第83條第1項轉讓禁藥罪論處，如
    行為人於偵查及歷次審判中均自白，仍應適用毒品危害防制
    條例第17條第2項規定減輕其刑（最高法院109年度台上大字
    第4243號裁定意旨參照）。經查，轉讓禁藥罪雖亦得適用毒
    品危害防制條例第17條第2項偵審自白得減輕其刑之規定，
    然被告於偵審中均矢口否認犯行，自無上開規定之適用。且
    依上開最高法院裁定理由所載，就量刑而言，在重法之法定
    最輕本刑較輕法之法定最輕本刑為輕時，如仍得在重法之最
    輕本刑以上、輕法之最輕本刑之下，量定其宣告刑，即有重
    法輕罰之不合理現象。因此，在別無其他減輕其刑事由時，
    量刑不宜低於輕法即毒品條例第8條第2項所規定之最低法定
    刑，以免科刑偏失，始符衡平。 
　㈤爰審酌被告前有施用、持有、轉讓、販賣毒品犯行而經法院
    科刑判決之紀錄，有臺灣高等法院被告前案紀錄表在卷可參
    (構成累犯部分不予重複評價 )，其素行不佳，且其明知甲
    基安非他命係違禁物、禁藥，不得非法轉讓，亦明知毒品對
    一般人之危害非微，竟無償轉讓甲基安非他命予甲○○，足使
    施用者因施用毒品而散盡家財、連累家人，或為購買毒品而
    衍生其他犯罪，危害社會治安及國民健康甚鉅，殊值非難；
    復考量被告犯後否認犯行，飾詞狡辯，其犯罪後態度顯然欠
    佳；並兼衡其自述學歷為高職畢業之智識程度、目前從事配
    管工作、生活經濟小康（詳見本院卷第100頁）等一切情狀
    ，量處主文所示之刑。
據上論斷，應依刑事訴訟法第299條第1項前段，藥事法第83條第
1項，刑法第11條、第47條第1項，判決如主文。
本案經檢察官黃靖珣提起公訴，檢察官乙○○到庭執行職務。
中　　華　　民　　國　　111 　年　　1　　月　　27　　日
                  刑事九庭  審判長法  官 陳培維  
                                  法  官 陳怡珊  
                                  法  官 鄭永彬
以上正本證明與原本無異。
如不服本判決應於收受送達後20日內向本院提出上訴書狀，並應
敘述具體理由；其未敘述上訴理由者，應於上訴期間屆滿後20日
內向本院補提理由書（均須按他造當事人之人數附繕本）「切勿
逕送上級法院」。
　　　　                           書記官 張雅慧 
中　　華　　民　　國　　111 　年　　1　　月　　27　　日
【附錄論罪科刑法條】
◎藥事法第83條第1項
明知為偽藥或禁藥，而販賣、供應、調劑、運送、寄藏、牙保、
轉讓或意圖販賣而陳列者，處7年以下有期徒刑，得併科新臺幣5
千萬元以下罰金。